【裁判字號】    98,交訴,166
【裁判日期】    981012
【裁判案由】    業務過失致死
【裁判全文】
臺灣臺中地方法院刑事判決             98年度交訴字第166號
公  訴  人  臺灣臺中地方法院檢察署檢察官
被      告  乙○○
選任辯護人  魏其村律師
上列被告因業務過失致死案件，經檢察官提起公訴 (98年度偵字
第10397號)，被告於本院準備程序進行中就被訴事實為有罪之陳
述，經本院合議庭裁定由受命法官獨任進行簡式審判程序，判決
如下：
    主  文
乙○○從事業務之人，因業務上之過失致人於死，處有期徒刑壹
年。
    犯罪事實及理由
一、犯罪事實：
(一)乙○○以販賣機油維生，平日均駕駛汽車載送機油送交客戶
    或與客戶接洽生意，以駕駛車輛為其附隨業務，為從事駕駛
    業務之人。乙○○於民國98年3月18日下午3時54分許，駕駛
    車牌號碼9473-PS號自小客貨車，順向停放在臺中市○○區
    ○○路3段75之10號前 (高速公路涵洞附近)路邊 (車頭朝環
    中路方向，車尾朝西林路方向)，欲下車送機油至客戶家，
    原應注意汽車臨時停車向外開啟車門時，應注意行人、其他
    車輛，並讓其先行，而依當時天候晴、日間自然光線、路面
    乾燥無缺陷、無障礙物、視距良好，並無不能注意之特別情
    事，竟疏未注意及此，即貿然開啟左前車門，適有陳若嬋騎
    乘車牌號碼OVX-032號重型機車，沿臺中市○○路由西林路
    往環中路方向行駛在機車優先道，而途經該地點，因乙○○
    前揭之過失，待陳若嬋發現乙○○開啟車門時，已煞避不及
    ，陳若嬋所騎之機車右側煞車把手與乙○○前揭車輛左側前
    車門發生碰撞，致陳若嬋因而人車倒地，受有右側硬腦膜下
    出血、左側顱內骨折併硬腦膜上出血、延遲性右側硬腦膜下
    出血、嚴重腦水腫等傷害，雖即經救護車送往澄清綜合醫院
    中港分院急救治療，仍因顱內出血嚴重而於98年3月25日上
    午11時25分許宣告不治死亡。乙○○於肇事後，在有偵查權
    限之公務員發覺其犯罪前，主動以其所有門號0000000000號
    行動電話撥打110電話向有偵查權之警方報案，並向據報前
    往處理之臺中市警察局第六分局警員陳永祥陳明係肇事者及
    肇事經過，自首而接受裁判。
(二)案經臺灣臺中地方法院檢察署檢察官相驗後自動檢舉偵查起
    訴。
二、理由：
(一)本案被告乙○○所犯係死刑、無期徒刑、最輕本刑為3年以
    上有期徒刑以外之罪，被告於準備程序中就被訴事實為有罪
    之陳述，經告知簡式審判程序之旨，並聽取公訴人及被告之
    意見後，本院合議庭認為適宜而依刑事訴訟法第273條之1第
    1項規定，裁定由受命法官獨任進行簡式審判程序，且依同
    法第273條之2、第159條第2項之規定，不適用傳聞法則有關
    限制證據能力之相關規定，合先敘明。
(二)據以論罪之證據名稱：
    1.被告乙○○於警詢、偵訊及本院審理時自白上揭犯行。
    2.臺中市警察局第六分局道路交通事故現場圖、道路交通事
      故調查報告表(一)、(二)各1份、車禍現場及車損照片11張。
    3.臺灣臺中地方法院檢察署相驗筆錄、相驗屍體證明書、檢
      驗報告書、澄清綜合醫院中港分院診斷證明書各1份、被
      告名片1張、臺灣省臺中區車輛行車事故鑑定委員會鑑定
      意見書1份。
    4.綜上各節相互佐證，被告自白核與事實相符，應堪採信，
      本案事證明確，被告犯行堪以認定，應予依法論科。
(三)論罪與量刑：
    1.按刑法上所謂業務，係指個人基於其社會地位繼續反覆所
      執行之事務，其主要部分之業務固不待論，即為完成主要
      業務所附隨之準備工作與輔助事務，亦應包括在內，最高
      法院著有71年臺上字第1550號判例可資參照。被告乙○○
      於本案車禍事故發生，以販賣機油維生，駕駛本案自小客
      貨車載送機油送交客戶為其附隨業務，業據其自承在卷，
      自屬從事駕駛業務之人，其於執行駕駛業務時，因過失肇
      事致被害人陳若嬋死亡，核被告乙○○所為，係犯刑法第
      276條第2項之業務過失致人於死罪。
    2.被告肇事後，在有偵查權限之公務員發覺其犯罪前，向據
      報前往處理之臺中市警察局第六分局警員陳永祥陳明係肇
      事者及肇事經過一節，有臺中市○○○道路交通事故肇事
      人自首情形紀錄表1份在卷可參，被告既已向該管公務員
      申述犯罪事實而不逃避接受裁判，合於刑法第62條前段所
      定對於未發覺之犯罪自首而接受裁判之要件，爰依該條規
      定減輕其刑。
    3.爰審酌被告參與道路交通，自應確實遵守交通規則以維護
      自身及其他用路人之安全，其行車未遵守交通規則而致被
      害人陳若嬋死亡，雖非如故意行為之惡性重大，但因被告
      駕車肇事之行為過於怠忽，驟然釀成此悲劇，已對被害人
      家屬造成無可彌補之精神、心理傷害，兼衡其過失程度，
      犯罪後坦承犯行、態度尚佳，惟迄未能與被害人之家屬達
      成和解、賠償損害等一切情狀，量處如主文所示之刑。
三、應適用之法條：
    依刑事訴訟法第273條之1第1項、第299條第1項前段、第310
    條之2、第454條，刑法第276條第2項、第62條前段，刑法施
    行法第1條之1第1項、第2項前段，判決如主文。
本案經檢察官甲○○到庭執行職務。
中    華    民    國    98    年    10    月    12    日
                  交通法庭    法  官  簡芳潔
以上正本證明與原本無異。
如不服本判決應於收受送達後10日內向本院提出上訴書狀，並應
敘述具體理由；其未敘述上訴理由者，應於上訴期間屆滿後20日
內向本院補提理由書（均須按他造當事人之人數附繕本）「切勿
逕送上級法院」。
                              書記官  呂苗澂
中    華    民    國    98    年    10    月    12    日
附錄論罪科刑法條全文：
中華民國刑法第276條
因過失致人於死者，處2年以下有期徒刑、拘役或2千元以下罰金
。
從事業務之人，因業務上之過失犯前項之罪者，處5年以下有期
徒刑或拘役，得併科3千元以下罰金。


司法院資訊處製作；財團法人民間司法改革基金會備份。
